臺灣臺北地方法院刑事判決　　　　　　　 93年度易字第964號
公　訴　人　臺灣臺北地方法院檢察署檢察官
被　　　告　乙○○
　　　　　　甲○○
共　　　同
選任辯護人　賈育民律師
上列被告因恐嚇案件，經檢察官提起公訴（93年度偵字第10857
號），本院判決如下：
    主  文
乙○○共同以加害生命之事恐嚇他人，致生危害於安全，處有期
徒刑肆月，如易科罰金以參佰元折算壹日；緩刑貳年。
甲○○共同以加害生命之事恐嚇他人，致生危害於安全，處有期
徒刑伍月，如易科罰金以參佰元折算壹日。
      事  實
一、乙○○於92年間曾任職渣打銀行，嗣於同年8月28日因違反
    渣打銀行規定遭到開除，乙○○疑為其同事張嘉心向該銀行
    主管檢舉告密所致，遂於同日二十時二十五分許，與乙○○
    友人甲○○駕車出遊之際，於臺北市某處，在甲○○車上，
    向甲○○抱怨此事，二人乃共同基於恐嚇他人生命安全之故
    意，先由甲○○以乙○○之0000000000號行動電話，撥打張
    嘉心所有0000000000號行動電話，向正在臺北市中山區○○
    ○路1之號7樓A室工作之張嘉心嚇稱，張嘉心你最好不要太
    過份，我知道你住那裏，最好不要出門，給我小心一點，我
    會讓你死得很難看等語，致使張嘉心生畏懼，將其所有行動
    電話手機關機，再由乙○○以自己所有前開行動電話，撥打
    張嘉心所有行動電話，但張嘉心之手機已經關機，乃接續同
    一恐嚇安全之故意，在張嘉心手機語音留言嚇稱「你怎麼整
    我，我就怎麼整你，你最好有本事就不要去上班．．．你敢
    惹我，你試試看，我也不是好惹的人．．．你最好不要騎車
    上班，給我小心點．．．告訴你我很不爽，有無看臺灣霹靂
    火呀，告訴你小心一點，騎車小心點，開車小心點，出門小
    心點啦，我會讓你在你們公司好看，你最好小心點啦，你最
    好開飛機出去，你有本事不要去南京西路外包上班，最好搭
    計程車上班，我再一次警告你，地球是圓的啦」等語，致張
    嘉心聽取語音留言後，心生畏懼，而以加害生命之事，恐嚇
    張嘉心，致生危害於張嘉心之安全。
二、案經張嘉心訴由臺北市政府警察局中山分局移請臺灣臺北地
    方法院檢察署檢察官偵查起訴。
    理  由
一、訊據被告乙○○於本院審理中自白確有檢察官所訴之犯行，
    有本院準備程序筆錄、審判筆錄可憑，核與告訴人張嘉心於
    警、偵訊中，及本院準備程序所指訴之情節相符，有張嘉心
    警、偵訊筆錄，及本院準備程序筆錄可佐，並有和信電訊股
    份有限公司傳真函暨附件，及張嘉心所有前開行動電話語音
    信箱留言譯本各一份，均附在偵查卷宗可佐（分見93年度偵
    字第10 857號偵查卷宗第3、4、23頁），被告乙○○之自白
    堪認與事實相符，可以採信。至於被告甲○○則迭歷偵、審
    中，均矢口否認有何檢察官所起訴之恐嚇犯行，辯稱伊未恐
    嚇告訴人，恐嚇他要讓他死得很難看這句話絕對沒有講，那
    天打電話去，是因為看被告乙○○很傷心難過，問被告乙○
    ○什麼事情，他情緒比較激動，所以打電話給張嘉心想要知
    道到底是什麼原因云云。惟查：（一）上開犯罪事實業據告
    訴人於警、偵訊中，及本院審理中，均指訴明確，有告訴人
    警、偵訊筆錄，及本院審判筆錄分別附在檢察官偵查卷宗、
    本院刑事卷宗可參；（二）同案被告乙○○於本院審理中自
    白前開犯行後，雖就被告甲○○部分證稱「他說你是張嘉心
    ，張嘉心不要太過份，我知道你在那裏，做人不需要這樣子
    ，他就掛電話」等語，有本院審判筆錄可憑，惟此部分之供
    詞，不僅與被告甲○○所辯情節互有出入，且被告乙○○於
    本院準備程序中已陳稱被告甲○○係為被告潘敏打抱不平等
    語，有本院準備程序筆錄可佐（見本院93年9月16日準備程
    序筆錄），足見被告甲○○辯稱未恐嚇告訴人云云，並無可
    採；（三）況被告乙○○亦於審判期日陳稱甲○○曾向告訴
    人表示「我知道你住在那裏」等語，再由被告乙○○接續恐
    嚇犯行，佐以前揭和信電訊股份有限公司傳真函暨附件，及
    張嘉心所有前開行動電話語音留言譯文等書證，更堪認定被
    告甲○○確係基於共同犯意，使用被告潘敏之行動電話手機
    ，而與被告乙○○共同恐嚇告訴人無訛。本件事證明確，被
    告二人之犯行均堪認定，應予依法論科。
二、核被告2人所為，係犯刑法第305條之恐嚇安全罪。被告2人
    對恐嚇告訴人犯行，有犯意聯絡、行為分擔，均為共同正犯
    。被告2人先後在接續時間之相同地點，以相同行動電話手
    機，進行相同之恐嚇動作，雖一以通話之方式為之，一以語
    音信箱留言之方式為之，仍應認為係基於同一接續恐嚇故意
    ，接續其恐嚇犯行，實施相同構成要件之犯行，為接續犯。
    爰審酌被告乙○○於本院審理中，已經自白犯行，有本院審
    判筆錄可稽，此次係因一時氣憤，而犯有前開犯行，且被告
    乙○○未有刑案紀錄，有被告乙○○之臺灣高等法院被告全
    國前案紀錄表1份，附於本院刑事卷宗可參，足認被告乙○
    ○素行非惡，檢察官求處有期徒刑4月，宜屬允當，至於被
    告甲○○雖未有刑案紀錄，亦有被告甲○○之臺灣高等法院
    被告全國前案紀錄表1份，附於本院刑事卷宗可查，惟被告
    甲○○歷偵、審程序，均否認檢察官所訴之恐嚇犯行，並經
    檢察官於本院準備程序提出量刑協商機會，亦經被告甲○○
    拒絕，有本93年9月16日準備程序筆錄可參，嗣經檢察官實
    施嚴格交互詰問程序，始將被告甲○○定罪，足見被告甲○
    ○犯後並無悔意，態度不佳，且被告甲○○使用他人行動電
    話手機犯罪，事後復飾詞卸責，手法狡獪，是以被告二人雖
    均為共同正犯，仍應就被告甲○○部分，量處較被告乙○○
    較重之刑度，以明輕重等一切情狀，分別就被告2人犯罪情
    節，各量處如主文所示之刑，併均諭知易科罰金之折算標準
    ，以示懲儆。又按被告乙○○並無刑案紀錄，已如前述，犯
    後復已自白犯行，並深有悔意，此次犯罪，係因一時憤激所
    為，本院核其情節，認為被告乙○○應無再犯之虞，且檢察
    官於審判期日主動提出就被告乙○○部分可予緩刑之請求，
    本院認為適當，著併就被告乙○○部分宣告緩刑2年，以勵
    自新。而被告甲○○部分因犯罪手法狡獪，且飾詞圖卸，並
    無悔意等情狀，均如前述，選任辯護人猶辯護稱被告甲○○
    惡性不重，亦請求同於被告乙○○部分從輕量刑，並予緩刑
    之宣告云云，即無可採，本院乃認被告甲○○部分不應緩刑
    ，亦此敘明。
據上論斷，應依刑事訴訟法第299條第1項前段，刑法第28條、第
305條、第74條第1款、第41條第1項前段，罰金罰鍰提高標準條
例第1條前段、第2條，判決如主文。
本案經檢察官李傳侯到庭執行職務
中　　華　　民　　國　　94　　年　　3 　　月　　17　　日
　　　　　　　　　刑事第五庭    審判長法　官 黃程暉
　　　　　　　　                      法　官 賴秀蘭
　　　　　　　　　                    法　官 高偉文
以上正本證明與原本無異。
如不服本判決，應於判決送達後10日內向本院提出上訴狀（應抄
附繕本）。告訴人或被害人如對於本判決不服者，應具備理由請
求檢察官上訴，其上訴期間之計算係以檢察官收受判決正本之日
期為準。
      　　　　　　　　　　　　　　　　書記官 黃瓊玉
中　　華　　民　　國　　94　　年　　3 　　月　　17　　日
附錄本案論罪科刑法條全文
中華民國刑法第305條
 (恐嚇危害安全罪)
以加害生命、身體、自由、名譽、財產之事，恐嚇他人致生危害
於安全者，處二年以下有期徒刑、拘役或三百元以下罰金。
